【裁判字號】    88,訴,421
【裁判日期】    890327
【裁判案由】    違反槍砲彈藥刀械管制條例
【裁判全文】
臺灣雲林地方法院刑事判決                          八十八年度訴字第四二一號
    公  訴  人  臺灣雲林地方法院檢察署檢察官
    被      告  辛○○
    指定辯護人  本院公設辯護人壬○○
右列被告因違反槍砲彈藥刀械管制條例等案件，經檢察官提起公訴（八十八年度偵字
第四九七五號），本院判決如左：
    主  文
辛○○未經許可持有手槍，累犯，處有期徒刑捌年，併科罰金新台幣伍拾萬元，罰金
如易服勞役，以罰金總額與陸個月之日數比例折算。並於刑之執行完畢或赦免後，令
入勞動場所，強制工作參年。扣案之制式手槍壹枝、制式子彈貳拾顆均沒收。又以加
害生命之事，恐嚇他人，致生危害於安全，累犯，處有期徒刑壹年。又以加害生命之
事，恐嚇他人，致生危害於安全，累犯，處有期徒刑壹年。又以加害生命之事，恐嚇
他人，致生危害於安全，累犯，處有期徒刑壹年。又以脅迫使人行無義務之事，累犯
，處有期徒刑壹年陸月。又意圖為自己不法之所有，以脅迫至使不能抗拒，而取他人
之物，累犯，處有期徒刑陸年。應執行有期徒刑拾柒年，併科罰金新台幣伍拾萬元，
罰金如易服勞役，以罰金總額與陸個月之日數比例折算。並於刑之執行完畢或赦免後
，令入勞動場所，強制工作參年。扣案之制式手槍壹枝、制式子彈貳拾顆均沒收。
    事  實
一、辛○○曾於民國（下同）七十八年間因犯竊盜罪，經本院判處有期徒刑九月，另
    於七十九年間因犯強盜罪，經台灣高等法院台中分院判處有期徒刑八年，又於七
    十七年間因犯槍砲彈藥刀械管制條例案件，經臺灣台北地方法院判處有期徒刑一
    年，緩刑四年，復經撤銷緩刑並減刑為有期徒刑六月，以上三罪經合併執行有期
    徒刑九年三月，並於八十三年二月八日假釋出獄，經縮刑後於八十八年二月二十
    六日執行完畢，仍不知悔改。辛○○於八十八年五月間透過綽號「阿牛」之人，
    向某姓名、年籍不詳之人以新台幣（下同）三十萬元購買具殺傷力之德製半自動
    制式手槍一枝（槍枝管制編號：0000000000、槍號Ｂ一七六二Ｏ五）
    、制式九０子彈三十二顆及九０達姆彈（中空彈）四顆，「阿牛」取得右開槍彈
    後，即攜往雲林縣北港鎮雲一四五號公路北港媽祖醫院前路邊，將之交予辛○○
    ，辛○○當場交付三十萬元予「阿牛」後，即隨身攜帶而未經許可無故持有之，
    並於不詳時地試射六顆制式九０子彈。辛○○於八十八年五月二十四日上午十一
    時四十分，駕駛車號ＸＯ－六八Ｏ七號自用小客車至雲林縣斗南鎮○○路○段一
    ＯＯ號國產汽車修理廠修車時，因不耐久候，竟從腰際取出右開手槍敲打修車廠
    之修護長丁○○頭部，使丁○○之頭部因而受傷（傷害部分未據丁○○提出告訴
    ）。
二、辛○○於八十八年六月間某日晚上，在雲林縣莿桐鄉○○路一五五號綽號「黑仔
    」開設之賭場賭博財物時，因向「黑仔」借錢遭拒，竟臨時起意，取出右開手槍
    朝天花板射擊一發制式九０子彈，而以加害生命之事恐嚇「黑仔」，使其心生畏
    懼，致生危害於安全。
三、辛○○於八十八年七月二十五日凌晨，駕駛車號ＸＯ－六八Ｏ七號自用小客車，
    行經雲林縣西螺鎮○○○○○路西螺交流道附近時，因與不詳之人發生行車糾紛
    ，趁雙方均下車理論之際，竟臨時起意，取出右開手槍朝對方所駕駛之小客車後
    擋風玻璃射擊一發制式九０子彈（公訴人誤認為辛○○係持槍向地面射擊一槍示
    威），而以加害生命之事恐嚇與其發生行車糾紛之駕駛人，使其心生畏懼，致生
    危害於安全。辛○○隨即駕駛車號ＸＯ－六八Ｏ七號自用小客車離開現場，行經
    雲林縣西螺鎮○○路西螺農工對面空地時，因該車故障而將之停放在路邊，辛○○棄車離去時將制式九０子彈一顆遺留在車內司機座扶手下。嗣於八十八年七月
    二十五日凌晨二時至四時，當雲林縣警察局西螺分局警員巡邏時發現ＸＯ－六八
    Ｏ七號小客車受損可疑，且懸掛一面偽造之ＸＯ－六八Ｏ七號車牌（辛○○涉犯
    行使偽造車牌部分未經起訴），因而進入未上鎖之該車內檢查，在車內司機座扶
    手下查扣制式九０子彈一顆。
四、辛○○於八十八年七月二十七日晚間七時三十分許，前往台中市○○路○段一Ｏ
    七之二Ｏ號丙○○所經營之「日榮汽車商行」，向業務員戊○○表示欲購車，而
    要求試駕車號Ｒ九－九三五五號賓士小客車，戊○○即陪同辛○○駕駛Ｒ九－九
    三五五號賓士小客車在台中市區試車，行經台中市○○路二十之六號前時，辛○○竟臨時起意，意圖為自己不法之所有，喝令戊○○下車，戊○○不從，辛○○
    即取出右開手槍拉滑套後指向戊○○腰部脅迫戊○○下車，至使戊○○不能抗拒
    而下車，辛○○隨即駕駛Ｒ九－九三五五號賓士小客車離去，之後將該賓士小客
    車停放在雲林縣虎尾鎮○○路「大學城」大樓前路邊。而雲林縣警察局虎尾分局
    虎尾派出所警員甲○○於八十八年七月三十日上午九時三十分許執行肅竊勤務時
    ，在雲林縣虎尾鎮○○路「大學城」大樓前發現車號Ｒ九－九三五五號賓士小客
    車後，經查證係贓車，即埋伏在車旁，當看見辛○○走到右開賓士小客車旁時，
    甲○○便表明係警察而要求辛○○出示汽車鑰匙，辛○○竟臨時起意，取出右開
    手槍拉滑套指向甲○○，甲○○見狀即躲到Ｒ九－九三五五號賓士小客車後方（
    辛○○涉犯妨害公務部分未經起訴），辛○○則趁機跑進「大學城」大樓內，而
    被「大學城」大樓內之監視器拍攝到辛○○持有右開手槍之畫面，而警方雖圍捕
    未果，但在右開賓士小客車內查扣辛○○所有之襯衫二件及世界名槍譜一本，並
    採得辛○○之左拇指指紋。
五、辛○○於八十八年八月十二日晚間十一時三十分許，駕駛改掛車牌號碼ＳＧ－八
    九Ｏ二號車牌之小客車（該車車身係謝殊賢所有，原懸掛車號Ｒ六－三一一七號
    車牌，於八十八年八月六日晚間九時在雲林縣斗六市○○路二Ｏ三號前，被庚○○竊取後，將車牌變造為Ｂ六－八一一七號，再將之借予辛○○，而辛○○又另
    行改掛於八十八年八月八日十九時四十分，在雲林縣古坑鄉○○村○○路三號旁
    空屋內失竊之ＳＧ－八九Ｏ二號小客車車牌，辛○○涉犯竊盜車牌部分未經起訴
    ），行經雲林縣斗六市○○路ＴＳ一Ｏ五Ｂ七號電桿前路段時，不慎撞及行道樹
    而受傷，當路人己○○、張成忠表示欲報警叫救護車載辛○○就醫時，辛○○惟
    恐其持有右開槍彈之犯行被查獲，因而拒絕叫救護車，並臨時起意，取出右開手
    槍朝天空射擊一發制式九０子彈（警方事後在現場尋獲彈殼一枚），脅迫己○○
    、張成忠開車載辛○○去就醫，己○○不得不陪同辛○○搭乘張成忠駕駛之小客
    車前往醫院，然行經斗六火車站前時，辛○○即喝令停車並下車自行離去。
六、辛○○於八十八年八月十三日凌晨二時許，到雲林縣斗六市○○路乙○○所經營
    之「茶電茶坊」欲尋找在該店工作之女友詹敏華，因不滿詹敏華在「茶電茶坊」
    遭受不公平待遇，辛○○竟臨時起意，取出右開手槍朝櫃檯前天花板射擊一發制
    式九０子彈，而以加害生命之事恐嚇乙○○，使其心生畏懼，致生危害於安全。
七、警方嗣於八十八年九月十五日凌晨二時三十分許，在雲林縣斗六市○○路四十五
    號查獲辛○○，並扣得辛○○所持有之右開制式手槍一枝及制式九０子彈二十一
    顆及九０達姆彈（中空彈）四顆。
八、案經雲林縣警察局移送臺灣雲林地方法院檢察署檢察官偵查起訴
    理  由
一、右揭事實，除被告辛○○辯稱：伊於八十八年五月二十四日上午十一時四十分，
    在雲林縣斗南鎮○○路○段一ＯＯ號國產汽車修理廠修車時，係隨手拿放在地上
    之修車工具毆打丁○○頭部，伊並非以右開手槍毆打丁○○云云外，其餘業據被
    告辛○○坦承不諱。經查：
    (1)被害人丁○○及國產汽車修理廠接待員即證人吳淑真於警訊及本院調查時均指
      稱：當時辛○○從其腰際拿出一枝黑色很像手槍的東西，向丁○○比了一下，
      就衝過來用該黑色的東西毆打丁○○的頭部等語，可見被告辛○○並非隨手拿
      放在地上之修車工具毆打被害人丁○○頭部，又被告辛○○既係從其腰際拿出
      一枝黑色很像手槍的東西，向被害人丁○○比了一下，而一般僅有在持槍指向
      他人時才會做出「比」的動作，故被告辛○○毆打被害人丁○○頭部所用之物
      ，應係右開手槍。被害人丁○○遭被告辛○○以右開手槍毆打頭部受傷一節，
      另有財團法人天主教若瑟醫院之急診病例及急診護理評估記錄表影本各一紙附
      卷可稽；
    (2)被告辛○○於本院調查時雖供稱：伊於八十八年五月間透過綽號「阿牛」之人
      ，向某姓名、年籍不詳之人以三十萬元購買制式手槍一枝、制式子彈三十五顆
      （含制式九０子彈三十一顆及九０達姆彈四顆）云云，然被告辛○○既供稱：
      伊取得右開槍彈後，曾試射六顆制式九０子彈等語，又被告辛○○為右揭犯行
      時，先後開槍擊發用掉制式九０子彈四顆，而被告辛○○於八十八年七月二十
      五日凌晨，駕駛車號ＸＯ－六八Ｏ七號自用小客車行經雲林縣西螺鎮○○路西
      螺農工對面空地，因故障而將該車停放在該處時，將制式九０子彈一顆遺留在
      車內司機座扶手下，而被警員巡邏時在該車內司機座扶手下查扣制式九０子彈
      一顆，此有照片一張附卷可稽，連同警方於八十八年九月十五日上午二時三十
      分許，在雲林縣斗六市○○路四十五號查扣被告辛○○所持有之右開半自動制
      式手槍一枝及制式九０子彈二十一顆及九０達姆彈（中空彈）四顆，綜上合計
      被告辛○○應係購得制式手槍一枝、制式子彈三十六顆（含制式九０子彈三十
      二顆及九０達姆彈四顆），合先敘明。又被告辛○○於八十八年七月三十日上
      午九時三十分許，在雲林縣虎尾鎮○○路「大學城」大樓前被警員甲○○發現
      持有右開車號Ｒ九－九三五五號賓士小客車後，被告辛○○取出右開手槍拉滑
      套指向甲○○，甲○○躲到右開賓士小客車後方時，被告辛○○則趁機跑進「
      大學城」大樓內，而被「大學城」大樓內之監視器拍攝到被告辛○○持有右開
      手槍之畫面，此有照片二張附卷可稽。而扣案之制式手槍一枝（槍枝管制編號
      ：0000000000），認係德製Ｐ二二八型、口徑九ＭＭ半自動手槍（
      槍號Ｂ一七六二Ｏ五），槍管內具六條右旋來復線，機械性能良好，可擊發子
      彈，認具殺傷力；又制式九０子彈二十六顆（試射六顆），認均係制式口徑九
      ＭＭ子彈（其中四顆為中空彈），此有刑事警察局八十八年九月十六日刑鑑字
      第九五一九Ｏ號鑑驗通知書在卷足憑，故被告辛○○持有右開具殺傷力之手槍
      及子彈之犯行應可認定；
    (3)右揭事實欄二部分，雖因被害人「黑仔」姓名年籍不詳而無從傳喚，然除經被
      告辛○○坦承不諱外，住在雲林縣莿桐鄉○○路一五五號附近之證人林俊獻於
      八十八年十二月十七日警訊時亦證稱：伊曾於半年前某日夜間，聽到雲林縣莿
      桐鄉○○路一五五號屋內傳出槍聲等語，並有被告辛○○在雲林縣莿桐鄉○○
      路一五五號以右開手槍朝天花板射擊一發子彈後留下之彈痕照片五張在卷可考
      。又以制式手槍開槍射擊，對任何人而言，均會恐懼其生命遭受極大的威脅，
      故當「黑仔」遭被告辛○○槍擊恐嚇時，應會心生畏懼才是；
    (4)右揭事實欄三部分，雖被害人姓名年籍不詳而無從傳喚，然除經被告辛○○坦
      承不諱外，並有車損照片三張及遺留在現場之彈頭照片二張附卷可稽，又以制
      式手槍開槍射擊，對任何人而言，均會恐懼其生命遭受極大的威脅，故當與被
      告辛○○發生行車糾紛之駕駛人遭被告辛○○槍擊恐嚇時，應會心生畏懼才是
      ；
    (5)右揭事實欄四部分，除經被告辛○○坦承不諱外，並經被害人戊○○指述歷歷
      ，且有被告辛○○遺留在車號Ｒ九－九三五五號賓士小客車內之襯衫二件及世
      界名槍譜一本扣案可證，另有贓物認領保管收據一紙在卷足憑，且警方在車號
      Ｒ九－九三五五號賓士小客車內所採集之指紋，經輸入電腦析鑑，再由人工確
      認結果，與被告辛○○之左拇指指紋相符，此有刑事警察局八十九年一月十九
      日局紋字第Ｏ九二號指紋鑑定書在卷足憑，益見Ｒ九－九三五五號賓士小客車
      係遭被告辛○○所強盜；
    (6)右揭事實欄五部分，除經被告辛○○坦承不諱外，並經被害人己○○指述歷歷
      ，且被告辛○○以右開手槍朝天空射擊一發子彈後遺留在現場之彈殼彈底紋痕
      特徵，經比對結果與右開手槍試射之彈底紋痕特徵相吻合，認係右開手槍所擊
      發，此有刑事警察局局八十八年十月十四日八八刑鑑字第一Ｏ三八三九號函在
      案可考，並有遺留在右揭事實欄五現場之彈殼一個扣案可證，足徵被告辛○○
      曾開槍脅迫被害人己○○將其送醫；
    (7)右揭事實欄六部分，除經被告辛○○坦承不諱外，並經被害人乙○○指述歷歷
      ；
    綜上所述，被告辛○○所辯，不足採信。本件事證明確，被告辛○○之犯行堪予
    認定。
二、按懲治盜匪條例係於行憲前之抗戰時代（民國三十三年四月八日）由國民政府公
    佈，其中第十條規定：「本條例施行期間定為一年，必要時得以命令延長之。」
    惟次年（民國三十四年）四月七日該條例施行期滿前，並未以命令延長，遲至同
    年四月二十六日，始由國民政府令：「自期滿之日起，展限一年。」如此，每年
    以命令延長，至民國四十六年為止，共延長十三次，類似民國三十四年在施行期
    滿後仍以命令溯及延長之情形，尚有民國三十七年、三十八年、三十九年三次；
    至民國四十六年，立法院認為：「（懲治盜匪條例）第十條定施行期間為一年，
    原期迅收遏止盜匪之效，但實際上本條例每年一度以命令延長，已達十餘年，顯
    已失該條規定之本意，莫如一併刪除，俟將來治安情況改善，本條例確無施行之
    必要時，再予廢除，較為得體。」，致懲治盜匪條例由限時法變為一般法，然依
    中央法規標準法第二十三條：「法規定有施行期限者，期滿當然廢止，不適用前
    條之規定，但應由主管機關公告之。」，學者一般認為，條文既稱：「當然廢止
    」，顯然不以「公告」為廢止要件，故但書要求公告，不過是訓示規定而已；另
    中央法規標準法與法律廢止條例分別於五十九年八月三十一日及四十一年十一月
    二十日公佈施行，縱使認為不適用於前述三十四年至四十六年限時法時期之懲治
    盜匪條例，但學者一致認為，限時法屆期當然廢止之法理，實屬當然，無須以法
    律另定，準此可知，懲治盜匪條例於三十三年四月八日制定時為限時法，明定施
    行期間一年，惟卻未於期滿前以命令延長，故懲治盜匪條例於三十四年四月八日
    期滿時已經失效，雖然嗣後國民政府有於同年四月二十六日以命令延長一年，然
    因懲治盜匪條例既已失效，故以該授權命令延長懲治盜匪條例施行期間之規定，
    亦同樣失效；又雖然懲治盜匪條例施行至今，曾經多次大法官會議解釋及修法，
    然大法官會議及修法，僅係對於其中部份法條做解釋或修改，並未重新立法賦予
    該條例新生命，然因既已失效之法律，當然不會因為經過部份修法或大法官會議
    解釋，甚至已被施行一段期間而形成習慣法（罪刑法定主義），而使該失效之法
    律復活，因此懲治盜匪條例應當業已失效。故本件應排除引用懲治盜匪條例第五
    條第一項第一款之普通盜匪罪，應回歸刑法。
三、核被告辛○○所為，係犯槍砲彈藥刀械管制條例第七條第四項之未經許可持有手
    槍罪、第十二條第四項之未經許可持有子彈罪、刑法第三百二十八條第一項之強
    盜罪、第三百零五條之恐嚇罪、第三百零四條第一項之強制罪。被告辛○○所犯
    上開未經許可持有手槍罪及未經許可持有子彈罪，係以一行為觸犯二罪名，為想
    像競合犯，應依刑法第五十五條之規定從一重未經許可持有手槍罪處斷。公訴人
    雖認被告辛○○所犯之右揭四次開槍犯行，時間緊接，犯罪構成要件相同，顯係
    基於概括之犯意反覆為之，應依連續犯論以刑法第三百零五條恐嚇罪並加重其刑
    ，惟查：被告辛○○所為之右揭事實欄五所示之槍擊案，實係以開槍之手段脅迫
    被害人己○○、張成忠開車載被告辛○○去就醫，己○○不得不陪同辛○○搭乘
    張成忠駕駛之小客車前往醫院，故被告辛○○所為，應係成立刑法第三百零四條
    第一項之強制罪，此部份公訴人所起訴之犯罪事實，既與本院所認定之犯罪事實
    基本社會事實同一，應變更起訴，合予敘明。又右揭事實欄二、三、六所示之三
    起槍擊恐嚇案之犯罪構成要件雖相同，然被告辛○○於本院調查時自承：伊所犯
    下之右揭事實欄二、三、六所示之三起槍擊恐嚇案，均係臨時起意所為等語，且
    依該三起槍擊恐案之案發經過情形觀之，均係突發狀況，時間均間隔約一個月，
    尚難認為被告辛○○係基於概括之犯意反覆為之，故尚不成立連續犯，而應分論
    併罰。又公訴人雖認被告辛○○所犯之無故持有手槍、恐嚇及強盜罪，各罪間有
    方法結果之牽連關係，應從牽連犯之規定論處，然查：被告辛○○於本院調查時
    既自承：伊購得右開槍彈時，並非已打算持槍犯下右揭事實欄二、三、四、五、
    六所示之犯行，只是單純持有右開槍彈，而係臨時起意才會犯下右揭事實欄二、
    三、四、五、六所示之犯行等語，被告辛○○既早已非法持有手槍，嗣臨時起意
    攜帶右開槍彈犯下右揭事實欄二、三、四、五、六所示之犯行，其持有右開槍彈
    之始，已應依想像競合犯之規定論以槍砲彈藥刀械管制條例第七條第四項未經許
    可持有手槍罪，與其後所犯之右揭事實欄二、三、四、五、六所示之犯行，應數
    罪併罰，不因被告辛○○利用其持有之右開槍彈，即認為與右揭事實欄二、三、
    四、五、六所示之犯行，具有方法結果之牽連關係，故本件尚不得依刑法第五十
    五條牽連犯之規定論科。被告辛○○曾於七十八年間因犯竊盜罪，經本院判處有
    期徒刑九月，另於七十九年間因犯強盜罪，經台灣高等法院台中分院判處有期徒
    刑八年，又於七十七年間因犯槍砲彈藥刀械管制條例案件，經臺灣台北地方法院
    判處有期徒刑一年，緩刑四年，復經撤銷緩刑並減刑為有期徒刑六月，以上三罪
    經合併執行有期徒刑九年三月，並於八十三年二月八日假釋出獄，經縮刑後於八
    十八年二月二十六日執行完畢，此有臺灣雲林地方法院檢察署刑案資料查註紀錄
    表可參，其於五年內再犯本件有期徒刑以上之罪，為累犯，應依刑法第四十七條
    之規定加重其刑。爰審酌被告辛○○犯罪之動機、目的、手段、品行，所受之剌
    激、智識程度、所生危害及犯罪後之態度等一切情狀，分別量處如主文所示之刑
    ，並定其應執行之刑，罰金部分併諭知易服勞役之折算標準，以資懲儆。按被告
    辛○○於假釋期滿後，並無正當工作，鎮日持槍遊蕩，業經被告辛○○供承在案
    ，其於假釋期滿後不思改過遷善謀職工作，鎮日持槍遊蕩玩樂，且於假釋期滿後
    不到三個月又犯本件多項犯罪而被查獲，有犯罪之習慣，且其持有制式手槍、子
    彈之嚴重性及對社會之危險性至鉅，無法期待其於本件刑之執行完畢後能知所警
    惕，爰依槍砲彈藥刀械管制條例第十九條第一項之規定，併宣告被告辛○○於刑
    之執行完畢或赦免後，令入勞動場所強制工作三年。
四、扣案之制式手槍一枝及制式子彈二十顆（共扣得二十六顆，但經試射六顆而滅失
    ）均係違禁物，應依刑法第三十八條第一項第一款之規定宣告沒收。至於扣案後
    業經刑事警察局試射之六顆制式子彈，既經試射而用罊滅失，自不予宣告沒收，
    附此明。
五、被告辛○○於右揭事實欄三所示之時地，駕駛車號ＸＯ－六八Ｏ七號自用小客車
    行經雲林縣西螺鎮○○路西螺農工對面空地時，因故障而將該車停放在該處，嗣
    經雲林縣警察局西螺分局警員巡邏時發現該車懸掛一面偽造之ＸＯ－六八Ｏ七號
    車牌，而被告辛○○於本院調查時既自承：伊係於八十八年六月間某日，在雲林
    縣斗六市○○○路委請黃姓做廣告之人製做右開偽造之ＸＯ－六八Ｏ七號車牌等
    語，被告辛○○涉嫌刑法第二百十六條、第二百十二條之行使偽造車牌部分，既
    未經公訴人提起公訴，自應由公訴人另行偵查。又警員甲○○於八十八年七月三
    十日上午九時三十分許執行肅竊勤務時，在雲林縣虎尾鎮○○路「大學城」大樓
    前發現右開車號Ｒ九－九三五五號賓士小客車後，經查證係贓車，即埋伏在車旁
    ，當看見被告辛○○走到該車旁，甲○○便表明係警察而要求被告辛○○出示汽
    車鑰匙，被告辛○○竟臨時起意，取出右開手槍拉滑套指向甲○○，甲○○見狀
    唯恐辛○○開槍而躲到Ｒ九－九三五五號賓士小客車後方，被告辛○○則趁機跑
    進「大學城」大樓內，被告辛○○涉嫌刑法第一百三十五條第一項之妨害公務部
    分，既未經公訴人提起公訴，自應由公訴人另行偵查。又被告辛○○於八十八年
    八月十二日晚間十一時三十分許，駕車行經雲林縣斗六市○○路ＴＳ一Ｏ五Ｂ七
    號電桿前路段撞及行道樹而受傷時，其所駕駛改掛ＳＧ－八九Ｏ二號車牌之小客
    車車身，係被告辛○○收受庚○○所交付之贓車，被告辛○○收受贓物部分雖經
    臺灣雲林地方法院檢察署檢察官以八十八年度偵字第四五五四號為不起訴處分確
    定，然被告辛○○所收受庚○○交付之右開贓車，其上原懸掛車號Ｒ六－三一一
    七號車牌，該車遭庚○○竊取後，經庚○○將車牌變造為Ｂ六－八一一七號，在
    將該車交付被告辛○○使用，則不僅該車之車牌遭變造之跡象明顯，被告辛○○
    不可能視而不見，且其既另行改掛失竊之ＳＧ－八九Ｏ二號車牌，則被告辛○○
    應知其所收受庚○○交付之右開小客車，係來路不明之贓車，被告辛○○竊取Ｓ
    Ｇ－八九Ｏ二號小客車車牌部份既未經公訴人提起公訴，另被告辛○○涉嫌刑法
    第三百四十九條第二項收受贓物罪部分，既有新事實新證據尚未調查，自應由公
    訴人另行偵查，併此敘明。
據上論斷，應依刑事訴訟法第二百九十九條第一項前段、第三百條，槍砲彈藥刀械管
制條例第七條第四項、第十二條第四項、第十九條第一項，刑法第十一條前段、第三
百二十八條第一項、第三百零五條、第三百零四條第一項、第四十七條、第四十二條
第三項、第五十一條第五款、第五十五條、第三十八條第一項第一款，罰金罰鍰提高
標準條例第一條前段，現行法規所定貨幣單位折算新台幣條例第二條，判決如主文。
本案經檢察官郭瑞祥到庭執行職務。
中      華      民      國      八十九      年      三    月    二十七  日
                                        臺灣雲林地方法院刑事第二庭
                                            法  官  倪  彰  鴻
右正本證明與原本無異。
如不服本判決，應於判決送達後十日內向本院提出上訴狀( 應附繕本 )。
                                            書記官  沈  瑞  芳
中      華      民      國      八十九      年      三    月    二十七  日


司法院資訊處製作；財團法人民間司法改革基金會備份。
